【裁判字號】    99,易,684
【裁判日期】    991025
【裁判案由】    竊盜
【裁判全文】
臺灣嘉義地方法院刑事判決               99年度易字第684號
公  訴  人  臺灣嘉義地方法院檢察署檢察官
被      告  甲○○
上列被告因竊盜案件，經檢察官提起公訴（99年度偵字第7165號
），被告於本院行準備程序時就犯罪事實為有罪之陳述，經本院
裁定改依簡式審判程序審理，判決如下：
    主  文
甲○○共同犯竊盜罪，累犯，處有期徒刑柒月。
    犯 罪 事 實
一、甲○○前因竊盜案件，經臺灣桃園地方法院以96年度壢簡字
    第2802號判處有期徒刑4 月確定，於民國97年4 月2 日易科
    罰金執行完畢。猶不知悔改，因缺乏代步工具，竟與姓名年
    籍不詳綽號「佳佳（音譯）」之成年男子共同基於意圖為自
    己不法所有之犯意聯絡，於98年8 月15日下午3 時許，前往
    桃園縣平鎮市○○路355 巷11弄前，由甲○○負責在旁把風
    ，「佳佳」負責以不詳之方法破壞左車前門鎖及電門後（毀
    損部分未據告訴）竊取蘇旆儀所有放於前址之車牌號碼
    1173-VU 號自用小客車1 輛，得手後供甲○○為代步之用。
    嗣於98年9 月6 日，經員警在桃園縣龍潭鄉○○路附近尋獲
    上開車輛，並採集車內左前玻璃內側之指紋，比對結果發現
    與甲○○之指紋吻合而循線查獲。
二、案經桃園縣政府警察局龍潭分局報告臺灣桃園地方法院檢察
    署呈請臺灣高等法院檢察署檢察長令轉臺灣嘉義地方法院檢
    察署檢察官偵查起訴。
    理  由
一、本件被告甲○○所犯，非死刑、無期徒刑、最輕本刑為3 年
    以上有期徒刑之罪，或高等法院管轄第一審案件，其於準備
    程序進行中，就被訴事實為有罪之陳述，經本院告知簡式審
    判程序之旨，並聽取檢察官及被告之意見後，裁定進行簡式
    審判程序。
二、上開犯罪事實業據被告於本院審理時坦承不諱，核與證人即
    被害人蘇旆儀於警詢及偵查之證述、證人即被告友人陳祿有
    於偵查中之證述相符，復有內政部警政署刑事警察局鑑驗書
    1 份、照片12紙、監視錄影翻拍照片2 紙、桃園縣政府警察
    局龍潭分局刑案現場勘查紀錄表、贓物認領保管單各1 紙在
    卷可稽，足認被告之任意性自白與事實相符。從而，本件事
    證明確，被告犯行堪予認定，應依法論科。
三、核被告所為，係犯刑法第320 條第1 項之竊盜罪。被告與綽
    號「佳佳」之成年男子間，就上開犯行，有犯意聯絡及行為
    分擔，應論以共同正犯。被告前因竊盜案件，經臺灣桃園地
    方法院以96年度壢簡字第2802號判處有期徒刑4 月確定，於
    97年4 月2 日易科罰金執行完畢，有臺灣高等法院被告前案
    紀錄表在卷可稽，其於受有期徒刑之執行完畢後5 年內故意
    再犯本件有期徒刑以上之刑之罪，為累犯，應依刑法第47條
    第1 項規定，加重其刑。爰審酌被告高中肄業之智識程度，
    前因多次竊盜案件，經法院判決確定（現執行中），有臺灣
    高等法院被告前案紀錄表在卷可查，素行非佳，其正值青壯
    ，因缺代步工具，竟起意竊取財物，於偵查中飾詞否認；惟
    於本院審理時已知坦承犯行，嗣經警尋獲失竊車輛返還被害
    人，所受損害非鉅、被告家境小康及檢察官之求刑等一切情
    狀，量處如主文所示之刑。
四、又公訴人雖請求對被告諭知令入勞動場所強制工作等語，惟
    按竊盜犯贓物犯保安處分條例第3 條第1 項固規定：18歲以
    上之竊盜犯、贓物犯，有犯罪之習慣者，得於刑之執行前，
    令入勞動場所強制工作。惟倘應執行之刑未達1 年以上者，
    不適用本條例，竊盜犯贓物犯保安處分條例第2 條第4 項亦
    有明文。另刑法第90條第1 項亦規定：有犯罪之習慣或因遊
    蕩或懶惰成習而犯罪者，於刑之執行前，令入勞動場所，強
    制工作。故竊盜犯及與竊盜案件有關之贓物犯，其保安處分
    之宣告及執行，係刑法第90條關於保安處分規定之特別法，
    自應優先適用，此觀同條例第1條之規定自明（最高法院97
    年度臺非字第222號判決參照）。是18歲以上之竊盜犯，有
    犯罪之習慣，且宣告之應執行之刑達1年以上者，得於刑之
    執行前，優先依竊盜犯贓物犯保安處分條例之相關規定，令
    入勞動場所強制工作。查被告所犯上開竊盜犯行，所判處之
    宣告刑未逾1年之有期徒刑，業與前揭竊盜犯贓物犯保安處
    分條例所規定令入勞動場所強制工作之要件不符；再本案所
    竊取之汽車，係臨時起意而為，且前案所犯之竊盜犯行現正
    執行中，故依卷附事證，綜合被告行為之嚴重性、所表現之
    危險性及對其未來行為之期待性等情研判，尚不足以認定其
    有恃竊盜維生，或有因遊蕩或懶惰成性致有犯罪之習性，亦
    不足認定其具有高度危險性、未來行為無可期待，是本院認
    給予被告如主文所示之適當徒刑處罰，已足收懲儆之效，並
    無藉由保安處分之強制工作方式以達教化與治療目的之必要
    ，倘遽令被告入勞動場所強制工作，實屬過當而有違比例原
    則，爰不為令入勞動場所強制工作之諭知，併予敘明。
據上論斷，應依刑事訴訟法第273條之1第1項、第299條第1項前
段，刑法第28條、第320 條第1 項、第47條第1 項，刑法施行法
第1 條之1 第1 項、第2 項前段，判決如主文。
本案經檢察官林俊良到庭執行職務。
中    華    民    國    99    年    10    月    25    日
                  刑事第四庭  法  官    梁淑美
以上正本證明與原本無異。
如不服本判決應於收受判決後10日內向本院提出上訴書狀，並應
敘述具體理由；其未敘述上訴理由者，應於上訴期間屆滿後20日
內向本院補提理由書（均須按他造當事人之人數附繕本）「切勿
逕送上級法院」。告訴人或被害人如對於本判決不服者，應具備
理由請求檢察官上訴，其上訴期間之計算係以檢察官收受判決正
本之日期為準。
中    華    民    國    99    年    10    月    25    日
                              書記官    林金福
附錄論罪法條全文：
刑法第320條第1項
意圖為自己或第三人不法之所有，而竊取他人之動產者，為竊盜
罪，處5年以下有期徒刑、拘役或5百元以下罰金。

司法院資訊處製作；財團法人民間司法改革基金會備份。
